【裁判字號】    97,消債清,133
【裁判日期】    980423
【裁判案由】    清算事件
【裁判全文】
臺灣臺中地方法院民事裁定           97年度消債清字第133號
聲  請  人  戊○○
                        號
代  理  人  丁○○律師
債  權  人  香港商香港上海豐銀行股份有限公司
                      統一編號.
債  權  人  臺灣新光商業銀行股份有限公司
                        7、2.
                      統一編號.
法定代理人  乙○○
                        7、2.
債  權  人  香港商香港上海豐銀行股份有限公司
                      統一編號.
前列二人共同
法定代理人  甲○○
債  權  人  玉山商業銀行股份有限公司
                        7號
                      統一編號.
法定代理人  己○○
債  權  人  台新國際商業銀行股份有限公司
                      統一編號.
法定代理人  庚○○
債  權  人  大眾商業銀行股份有限公司
                        地下1.
                      統一編號.
法定代理人  丙○○
                        地下1.
上列當事人因消費者債務清理事件聲請清算，本院裁定如下：
    主  文
債務人戊○○自中華民國九十八年四月二十七日十六時起開始清
算程序，並同時終止清算程序。
    理  由
一、按債務人不能清償債務或有不能清償債務之虞者，得依本條
    例所定更生或清算程序，清理其債務。法院開始清算程序之
    裁定，應載明其年、月、日、時，並即時發生效力。債務人
    之財產不敷清償清算程序之費用時，法院應裁定開始清算程
    序，並同時終止清算程序。債務人與金融機構協商成立者，
    不得聲請更生或清算。但因不可歸責於己之事由，致履行顯
    有重大困難者，不在此限。本條例施行前，債務人依金融主
    管機關協調成立之中華民國銀行公會會員辦理消費金融案件
    無擔保債務協商機制與金融機構成立之協商，準用上開規定
    。消費債務清理條例第三條、第八十三條第一項、第八十五
    條第一項及第一百五十一條第五項、第六項，分別定有明文
    。
二、本件債務人主張，其於九十五年五月間曾與金融機構達成債
    務協商，每月清償六千二百六十二元，然因擔任臨時工作，
    收入不穩，平均每月尚不及一萬元。復因配偶於九十五年間
    因肝癌過世，尚有就學年齡之幼子必須扶養（國三及小四）
    ，僅得仰賴低收入戶補助維持生計，無力清償債務以致毀諾
    等情。業據提出債務協議書、財產清單資料及支出說明、房
    屋租賃契約、低收入戶證明、存摺往來記錄、戶籍謄本及公
    用事業單據等為證。債務人配偶於九十五年間死亡，並經核
    定為低收入戶等，核與上述卷證資料相符，故其主張係因不
    可歸責於己之事由以致不能履約等語屬實。其因不能清償債
    務而聲請清算，核與上揭法條要件相符，自應准許。再查，
    依據債務人所提財產及收入狀況說明書所載，債務人僅有零
    星存款，此外別無其他財產，再參酌本件清算程序之規模，
    堪認債務人之財產應不敷清償清算程序之費用，爰依上開規
    定裁定開始本件清算程序，並同時終止清算程序。
中    華    民    國    98    年    4     月    23    日
                            民事庭法官  張升星
上為正本係照原本作成
如不服本裁定，應於裁定送達後10日內，以書狀向本院提出抗告
，並繳納抗告費新臺幣1千元
中    華    民    國    98    年    4     月    23    日
                            書  記  官  潘淑麗


司法院資訊處製作；財團法人民間司法改革基金會備份。
